# 子公司出售后股权激励如何处理

提问人：harry906 时间：2022-09-14 14:42:54
上市公司A将控股子公司B股权全部出售后，原先的股权激励如何处理 视为取消还是作废 子公司层面账务处理是冲回费用还是加速行权处理

回答人：chenyiwei
1 、在B的控制权变更后，原先的股权激励计划是取消还是继续执行？如果该计划终止，如何具体处理？
2 、如果不出现B公司股权被处置等情况，原先股权激励计划中的可行权条件（包括服务期限条件和业绩条件）是否满足，或者预计能否满足？
3 、处置股权是否为A公司的自主行为？

提问人：harry906 时间：2022-09-21 10:51:36
1 、出售后，原有股权激励继续执行
2 、业绩条件满足，收购谈判时，也谈到限制性股票后续会按照年限解锁
3 、是A公司的自主行为
陈老师 想问下我们这边是收购方 对于子公司的账务处理请教您一下 我的理解是否正确
1 、账务已计提费用入B公司资本公积的部分
股权激励计划第一期期限为 1 年，摊销年月为 21 年 7 月-22年 6 月，第一期限售期已解锁，视作第一期股权激励已完成，账面资本公积-其他资本公积转其他资本公积-股本溢价2 、后续费用摊销
2 、 1 费用由收购的子公司B承担
视作新的股权激励计划，即B购买A股票授予员工为以现金结算的股份支付
账面处理：借：成本、费用 贷 应付职工薪酬
2.2费用由收购公司主体C公司承担
视作新的股权激励计划，即C购买购买A股票授予子公司B员工为集团内的股份支付。
结算企业（C）不是以其本身权益工具结算，接受服务企业（公司）没有结算义务，
C视作以现金结算的股份支付
账务处理：
借：长期股权投资 贷：应付职工薪酬
子公司B视作以权益结算的股份支付
账务处理：
借：成本、费用 贷：资本公积-其他资本公积
2.3费用由对方公司承担
视作收购时约定，母公司C以 0 元价格购买A股票予子公司B员工为集团内的股份支付。
结算企业（C）不是以其本身权益工具结算，接受服务企业（B公司）没有结算义务，
C视作以现金结算的股份支付
账务处理：
借：长期股权投资（ 0 元） 贷：应付职工薪酬（ 0 元）
子公司视作以权益结算的股份支付
账务处理：
借：成本、费用 贷：资本公积-其他资本公积
合并时，将做相反分录 借：资本公积-其他资本公积 贷：成本、费用

回答人：chenyiwei
对收购方而言，如果是非同一控制下合并，则相当于购买日新授予一项权益结算股份支付。其处理与B公司自身报表层面是不同的。

提问人：harry906 时间：2022-09-23 15:29:26
陈老师 不是很理解您的意思 是否有相关案例或者资料可以查看

回答人：chenyiwei
请说明不清楚的具体问题是什么？

提问人：harry906 时间：2022-09-26 13:10:35
“对收购方而言，如果是非同一控制下合并，则相当于购买日新授予一项权益结算股份支付。” 这句话是说，对收购公司c而言，这是一项新授予的权益计算股份支付，但是该计划继续执行的话授予的股票是原先b公司母公司A公司的股票。

回答人：chenyiwei
如是，则不作为股份支付，而是作为一项非货币性薪酬处理，其初始金额为原母公司A的股票于购买日（同时也是新的授予日）的公允价值。

提问人：harry906 时间：2022-09-28 07:43:50
好的 感谢陈老师 还有两个问题想请教您：
1 、那么假如后续费用B公司无需承担，对方A公司承担任然授予B公司员工后续的股票，那么我方是无需账务处理还是视同非关联方捐赠
2 、后续费用如需我方承担，B公司承担与收购公司C公司承担是否有区别

回答人：chenyiwei
1 、这种情况应当会在股权转让时做好安排，不可能是完全无条件的捐赠，可能需作为对合并成本的调整处理。 2 、合并层面无区别。